臺灣高等法院臺中分院刑事裁定　　　　　100年度抗字第883號
抗　告　人
即受 刑 人　章金廖
上列抗告人因聲請撤銷緩刑案件，不服臺灣彰化地方法院中華民
國100年9月13日100年度撤緩字第52號裁定，提起抗告，本院裁
定如下：
    主  文
抗告駁回。
    理  由
一、抗告意旨如附件抗告書內容所載。
二、原裁定意旨如附件裁定書內容所載。
三、按受緩刑之宣告而有下列情形之一，足認原宣告之緩刑難收
    其預期效果，而有執行刑罰之必要者，得撤銷其宣告：一緩
    刑前因故意犯他罪，而在緩刑期內受六月以下有期徒刑、拘
    役或罰金之宣告確定者。二緩刑期內因故意犯他罪，而在緩
    刑期內受六月以下有期徒刑、拘役或罰金之宣告確定者。三
    緩刑期內因過失更犯罪，而在緩刑期內受有期徒刑之宣告確
    定者。四違反第74條第2項第1款至第8款所定負擔情節重大
    者。此於刑法第75條之1第1項定有明文。緩刑宣告是否撤銷
    ，除須符合刑法第75條之1第1項各款之要件外，並採裁量撤
    銷主義，賦予法院撤銷與否之權限，特於第1項規定實質要
    件為「足認原宣告之緩刑難收其預期效果，而有執行刑罰之
    必要」，供作審認之標準。亦即於上揭「得」撤銷緩刑之情
    形，法官應依職權本於合目的性之裁量，妥適審酌被告所犯
    前後數罪間，關於法益侵害之性質、再犯之原因、違反法規
    範之情節是否重大、被告主觀犯意所顯現之惡性及其反社會
    性等情，是否已使前案原為促使惡性輕微之被告或偶發犯、
    初犯改過自新而宣告之緩刑，已難收其預期之效果，而確有
    執行刑罰之必要，以撤銷緩刑之宣告，此與刑法第75條第1
    項所定2款要件有一具備，即毋庸再行審酌其他情狀，應逕
    予撤銷緩刑之情形完全不同。
四、經查：
  (一)本件抗告人即受刑人章金廖（下稱抗告人）因違反藥事法案
    件，經臺灣彰化地方法院於97年7月24日以97年度訴字第167
    9號判決判處有期徒刑八月、緩刑三年，於97年8月20日確定
    （下稱前案）。惟受刑人於緩刑期前即96年間某日至97年間
    某日止，因犯違反藥事法案件，經臺灣臺中地方法院於99年
    12月30日以99年度訴字第2796號判處有期徒刑四月，案經本
    院以100年度上訴字第216號、最高法院以100年臺上字第257
    8號判決上訴駁回，於100年5月19日確定，有臺灣高等法院
    被告前案紀錄表一紙在卷可稽。
  (二)本案抗告人於前案所犯係於96年5月間某日及同年7月下旬之
    某日，以高於成本之價格販賣偽藥予『祥泰藥局』負責人杜
    裕隆，復於96年某日起至97年某日止，基於意圖營利，販賣
    禁藥予印尼小吃店負責人張惠燕，且犯罪時間相近，前後案
    件違反藥事法原因、侵害法益尚無殊異，均係同罪質案件。
    依抗告意旨所陳，抗告人身體狀況不佳，每日仍在指定時間
    至公益機關易服勞役，原宣告緩刑已有收其預期效果，並無
    執行刑罰之必要云云；然抗告人身為『埔鹽西藥房』負責人
    ，乃對藥品具有專業知識之人，明知販賣偽藥、禁藥將可能
    嚴重危害人民身體健康，並為法律所不准許，竟為一己之私
    利，一再從事販賣偽藥、禁藥之行為，於上訴本院時復指稱
    系爭禁藥販售對象均為印尼、泰國、馬來西亞等國外籍勞工
    ，並不會影響國民健康云云（詳見彰化地方法院檢察署100
    年度執聲字第519號偵查卷第2頁，本院100年上訴字第216號
    判決），顯見抗告人法治觀念薄弱，主觀犯意所顯現之惡性
    及反社會性並非輕微或偶蹈法網所致。綜上，依抗告人前後
    兩案關於法益之侵害、再犯之原因、違反法規範情節之重大
    程度、抗告人主觀犯意所顯現之惡性及反社會性等情狀，已
    足動搖前案未及審酌後案情節而為宣告緩刑之理由，上揭緩
    刑宣告顯難收預期之抑制再犯、矯治教化功效，確有執行刑
    罰之必要，從而本件應認與刑法第75條之1第1項第1款之規
    定相符，是本件檢察官聲請撤銷前案之緩刑宣告，原審以裁
    定予以撤銷，本院經核於法並無違誤，應予維持。至抗告意
    旨所稱伊身體狀況不佳各節，與撤銷緩刑宣告要件無涉，要
    非應否撤銷緩刑宣告所應考量之因素。是抗告人之抗告，為
    無理由，應予以駁回。
五、據上論結，爰依刑事訴訟法第412條，裁定如主文。
中    華    民    國   100    年    10    月    20    日
            刑事第八庭  審判長法  官  廖  柏  基
                              法  官  簡  源  希
                              法  官  梁  堯  銘
上列正本證明與原本無異。
不得再抗告。
                              書記官  蔡  芬  芬
中    華    民    國   100    年    10    月    20    日